臺灣新北地方法院刑事判決
111年度易字第291號
公  訴  人  臺灣新北地方檢察署檢察官
被      告  曾文星



上列被告因妨害自由案件，經檢察官提起公訴（110年度偵字第2
9842號），本院判決如下：
    主    文
曾文星犯恐嚇危害安全罪，處拘役50日，如易科罰金，以新臺幣
1千元折算1日。　　　　
    犯罪事實
曾文星基於恐嚇之不確定故意，於民國110年4月9日14時許，使
用社群網站Facebook及Instagram之私訊功能，以暱稱「Whstar 
Tseng」、「starq1023」向高雄市議員黃捷接續傳送「妳能好好
保護自己嗎？不要像戴瑋姍，吳沛憶都被誘姦了」、「我想我應
該開始殺姦夫淫婦，淨化台灣政壇骯髒淫賤的現象。就從蔡英文
的炮友傅肇基妓女戶姦夫開始」、「殺幾個人警告所有淫賤的民
進黨團」、「妳多久就變成棄婦，如同戴瑋姍，吳沛憶二人一樣
？一切只是貪慾的妓女戶淫賊和蔡英文的手段而已」等訊息，嗣
經黃捷將該等關於加害生命、身體之事轉傳遭指名之民主進步黨
（下稱民進黨）籍臺北市議員吳沛憶後，間接使吳沛憶受有恐嚇
而心生畏懼，致生危害於安全。
    理    由
一、認定犯罪事實所憑之證據及理由
　㈠在社群網站Facebook、Instagram暱稱「Whstar Tseng」、「
    starq1023」之人，於110年4月9日14時許，以私訊功能向高
    雄市議員黃捷接續傳送「妳能好好保護自己嗎？不要像戴瑋
    姍，吳沛憶都被誘姦了」、「我想我應該開始殺姦夫淫婦，
    淨化台灣政壇骯髒淫賤的現象。就從蔡英文的炮友傅肇基妓
    女戶姦夫開始」、「殺幾個人警告所有淫賤的民進黨團」、
    「妳多久就變成棄婦，如同戴瑋姍，吳沛憶二人一樣？一切
    只是貪慾的妓女戶淫賊和蔡英文的手段而已」等訊息，嗣經
    黃捷將該等關於加害生命、身體之事轉傳遭指名之告訴人民
    進黨籍臺北市議員吳沛憶後，間接使告訴人受有恐嚇而心生
    畏懼，致生危害於安全等情，業經證人吳沛憶於警詢及偵訊
    時指證明確（110年度偵字第15632號卷〈下稱偵卷一〉第11-1
    2頁、110年度偵字第29842號卷〈下稱偵卷二〉第35-37頁），
    並有上開訊息擷圖在卷可稽（偵卷一第47頁），足堪認定。
　㈡被告於警詢及偵訊時均供承「Whstar Tseng」、「starq1023
    」為其申辦之Facebook、Instagram帳號或使用之暱稱（偵
    卷一第8頁、偵卷二第22-23頁），參以被告於本案發生前及
    當日（110年4月9日）曾透過Facebook多次搜尋出現在上開
    恐嚇訊息中之相關人士（如告訴人、黃捷、戴瑋姍）資料，
    並擷取多張告訴人、黃捷在Facebook刊登圖文之相片等節，
    有被告所持用行動電話內該等搜尋紀錄及相片之翻拍照片在
    卷可參（偵卷一第27-35、40-43頁），且可排除上開帳號遭
    被告以外之人使用之可能性（詳如後述），堪認被告即為向
    黃捷傳送上開恐嚇訊息之人。又上開恐嚇訊息內容一旦經黃
    捷轉傳遭指名加害之告訴人知悉後，即可能產生告訴人對其
    生命、身體安全感到受威脅之結果，而被告已年逾60歲，有
    其個人基本資料在卷可考，並於警詢時自稱有碩士學歷，可
    見其社會生活經驗豐富，且智識程度正常，對此自難諉為不
    知，卻猶執意為之，足見其主觀上有恐嚇之不確定故意。
　㈢被告雖辯稱其係遭人盜用上開Facebook、Instagram帳號云云
    ，並提出上開行動電話所顯示Instagram發送之通知（內容
    為「whstar1023，我們注意到新的登入」、「我們注意到你
    的帳號從與平常不同的裝置登入」）為據（偵卷一第17頁）
    ，然該則Instagram通知所稱「裝置」乃指型號「Asus XO1A
    D」之「ZenFone Max（M2）」（即行動電話），此觀該通知
    首揭內容及卷附行動電話之型號與產品名稱對照表（偵卷二
    第61頁）自明，且該型號行動電話確為被告所使用，並曾於
    案發前後用以登入其Facebook帳號搜尋告訴人、黃捷、戴瑋
    姍之Facebook資料，有被告Facebook帳號登入動態及登入位
    置（即裝置）紀錄之翻拍照片可憑（偵卷一第33、35、37頁
    ），並經其於警詢及偵訊時供承不諱（偵卷一第9頁、偵卷
    二第23頁），遑論上開Instagram通知之日期實為110年4月1
    3日，顯與本案無涉，是被告以上詞置辯，洵無足採。
　㈣綜上所述，本案事證已臻明確，被告犯行堪以認定，應依法
    論科。
二、論罪科刑
　㈠核被告所為，係犯刑法第305條之恐嚇危害安全罪。
　㈡被告於密切接近之時地，透過網路間接向告訴人恫以上開之
    事，各行為之獨立性極為薄弱，依一般社會健全觀念，難以
    強行分開，應認屬接續犯，僅論以一恐嚇危害安全罪。
　㈢爰審酌被告不顧他人感受，恣意傳送恐嚇訊息，所為實屬不
    該，應予非難，且迄未能正視己非，仍飾詞否認犯行，犯後
    態度並無可取，亦未與告訴人成立和（調）解，以彌補其行
    為對告訴人造成之精神上損害，兼衡其犯罪之動機、目的、
    手段、所生危害、素行、於本院審理時所述教育程度、工作
    及生活狀況等一切情狀，量處如主文所示之刑，並諭知易科
    罰金之折算標準。　
據上論斷，應依刑事訴訟法第299條第1項前段，判決如主文。　
本案經檢察官吳姿函提起公訴，檢察官邱稚宸到庭執行職務。
中    華    民    國     111     年    7    月    7   日
                  刑事第四庭  法  官  吳智勝
上列正本證明與原本無異。
如不服本判決，應於判決送達後20日內敘明上訴理由，向本院提
出上訴狀 (應附繕本) ，上訴於臺灣高等法院。其未敘述上訴理
由者，應於上訴期間屆滿後20日內向本院補提理由書「切勿逕送
上級法院」。
                              書記官  薛力慈
中　　華　　民　　國　　111 　年　　7 　　月　　7 　　日
附錄本案論罪科刑法條全文：
中華民國刑法第305條
以加害生命、身體、自由、名譽、財產之事恐嚇他人，致生危害
於安全者，處2年以下有期徒刑、拘役或9千元以下罰金。